臺灣板橋地方法院民事判決　　　　　　 100年度勞訴字第12號
原　　　告　許惠玲
訴訟代理人　林明輝律師
被　　　告　星球資訊股份有限公司
法定代理人　洪玉林
上列當事人間請求給付資遣費等事件，經本院於民國100年4月27
日言詞辯論終結，判決如下：
    主  文
被告應給付原告新臺幣肆拾參萬捌仟伍佰玖拾捌元，及自民國99
年5月31日起至清償日止按年息百分之五計算之利息。
原告其餘之訴駁回。
訴訟費用新台幣柒仟肆佰玖拾元由被告負擔十分之六，餘由原告
負擔。
本判決第一項得假執行，但被告如以新台幣肆拾參萬捌仟伍佰玖
拾捌元為原告預供擔保，得免為假執行。
原告其餘假執行之聲請駁回。
    事實及理由
一、原告主張：
    原告自民國（下同）88年3月1日起受僱於被告，擔任財務部
    門主管，一直盡忠職守，豈料於99年3月22日，被告竟以勞
    動基準法第11條第4款之事由，要求原告於99年4月30日離職
    ，原告迫於無奈只能接受，並於該日離職。惟查，(一)離職前
    ，被告本來積欠原告99年1月至4月份薪資共13萬7215元，被
    告雖於99年7月至10月間共給付3萬元，但至起訴時仍積欠薪
    資10萬7215元。(二)又原告離職前6個月之平均薪資為4萬元，
    則自88年3月1日起至94年6月30日止，年資為6又4/12年，此
    部分資遣費為25萬3200元（40000*(6+4/12)=253200），另
    自94年7月1日起至99年4月30日止，年資為4又10/12年，此
    部分資遣費為9萬6600元（40000*(4+10/12)*1/2=96600），
    二者合計34萬9800元。(三)原告於離職前尚有特休假9.5小時
    未休，從而被告尚應給付特休假未休工資1583元（
    40000/240*9.5=1583）。(四)依被告公司人事制度規章第13章
    第1條規定：「同仁認購公司之股票，...離職時公司得以原
    價購回」，且依習慣被告會於員工離職時購回員工持股，被
    告也於原告離職時與原告達成協議，同意以原價買回，從而
    原告自得依上開規定及兩造間協議請求被告依原價（即每股
    10元）購回，原告持有股數22903.7股，買回價金為22萬
    9037元。綜上，原告依勞動基準法第17條、第39條、勞工退
    休金條例第12條第1項、勞動契約等法律關係，請求被告應
    給付上述金額共計68萬7635元。並聲明：(一)被告應給付原告
    68萬7635元，及自99年5月31日起至清償日止，按年息百分
    之五計算之利息。(二)願供擔保請准宣告假執行。
二、被告辯稱：
    積欠薪資部分，被告在99年11月、12月份各付了1萬元，故
    應該只有積欠8萬7215元。另平均工資部份，因為原告在99
    年1 月至4月間有休無薪假，所以無法承認每月平均工資有4
    萬元。又買回持股部份，之前雖然有規定可以原價買回，但
    公司在3、4年前就已經不買回了，因為公司財務狀況不好，
    所以沒有答應原告買回。另外對於原告請求資遣費及特休假
    未休之工資部分沒意見等語。並聲明：(一)原告之訴及假執行
    之聲請均駁回。(二)如受不利判決，願供擔保請准宣告免為假
    執行。
三、本件不爭執之事實（本院卷第25頁正、反面、第30頁正、反
    面）：
  (一)原告提出之資遣單、員工休假表、被告公司人事制度規章、
    持股證明書（即原證一、二、三、四）均為真正。
  (二)原告自88年3月1日起至99年4月30日止任職於被告公司。
  (三)積欠薪資部分，被告在99年11月、12月份各給付1萬元，故
    積欠金額僅餘8萬7215元。
  (四)原告98年11月、12月薪資表（即原證五）為真正。
  (五)原告仍有特休假未休共計9.5小時。
四、本件爭執點及本院判斷：
  (一)積欠薪資部分
    查原告主張被告本來積欠原告99年1月至4月份薪資共13萬
    7215元（已扣除99年4月16日給付之2萬8000元），被告於99
    年7月至10月共給付3萬元，之後又於99年11月、12月份各付
    了1萬元，迄今仍積欠薪資8萬7215元等情，業據其提出積欠
    金額表為證（本院卷第35頁），且為被告所不爭執（本院卷
    第30頁反面）自應認定屬實，故原告此部分請求，自應准許
    。
  (二)有關資遣費部分
    1.按「雇主依前條終止勞動契約者（即依勞動基準法第11條
      或第13條但書終止契約），應依左列規定發給勞工資遣費
      ：一、在同一雇主之事業單位繼續工作，每滿一年發給相
      當於一個月平均工資之資遣費。二、依前款計算之剩餘月
      數，或工作未滿一年者，以比例計給之。未滿一個月者以
      一個月計。」、「勞工適用本條例之退休金制度者，適用
      本條例後之工作年資，於勞動契約依勞動基準法第11條、
      第13條但書、第14條及第20條或職業災害勞工保護法第23
      條、第24條規定終止時，其資遣費由雇主按其工作年資，
      每滿一年發給二分之一個月之平均工資，未滿一年者，以
      比例計給；最高以發給六個月平均工資為限，不適用勞動
      基準法第17條之規定。」，勞動基準法第第17條及勞工退
      休金條例第12條第1項分別定有明文。本件原告係於99年4
      月30日遭被告以勞動基準法第11條第4款之事由終止勞動
      契約，有被告所不爭執之資遣單為證（本院調字卷第7頁
      ），是依上述規定，被告自應給付原告資遣費。
    2.又所謂「平均工資」，依勞動基準法第2條第4款規定為計
      算事由發生之當日前六個月內所得工資總額，除以該期間
      之總日數所得之金額，又所謂「一個月平均工資」，依勞
      委會（83）台勞動二字第25565號函解釋，係指等於勞工
      退休或資遣前六個月工資總額直接除以六。故平均工資之
      計算方式，除有勞基法施行細則第2條所定情形外，應以
      事由發生之當日前六個月期間總所得除以六。本件原告於
      99 年4月30日與被告公司終止勞動契約，其於事故發生前
      之六個月總薪資所得，依原告提出之薪資資料及薪資表，
      於98年11月份到99年4月份扣除勞健保費用後分別為4萬
      4146元、4萬6145元、5萬1380元、3萬7945元、3萬7945元
      、3萬7945元（本院卷第28、35頁），合計為25萬5506元
      ，除以六為4萬2584元（元以下四捨五入），此數額即為
      原告於離職前六個月所領受工資之月平均工資。被告雖抗
      辯原告提出之99年1月至4月所積欠之薪資表金額是包含前
      年所積欠之薪資、當時原告有休無薪假云云，惟此不僅為
      原告所否認，且被告也均未能舉證證明，故此部分抗辯即
      無法採信。何況，被告對該薪資表也當庭表示：「如果是
      當月的月薪，平均是4萬元沒有錯」一語（本院卷第30頁
      反面）。從而，原告主張以平均工資4萬元計算其得請求
      被告發給之資遣費，即屬有據。
    3.從而，依原告離職前6個月之平均薪資為4萬元計算，原告
      主張自88年3月1日起至94年6月30日止之工作期間，依勞
      動基準法第17條規定，年資為6又4/12年，此部分得請求
      之資遣費為25萬3200元（40000*(6+4/12)= 253200）；另
      自94年7月1日起至99年4月30日止之工作期間，依勞工退
      休金條例第12條第1項規定，年資為4又10/12年，此部分
      得請求之資遣費為9萬6600元（40000*(4+10/12)*1/2=966
      00），二者合計共34萬9800元。
  (三)有關特休假應休未休9.5小時部分
    1.按「勞工在同一雇主或事業單位，繼續工作滿一定期間者
      ，每年應依左列規定給予特別休假：一、一年以上三年未
      滿者七日。二、三年以上五年未滿者十日。三、五年以上
      十年未滿者十四日。四、十年以上者，每一年加給一日，
      加至三十日為止」，勞動基準法第38條定有明文。
    2.查原告主張其離職前尚有特休假9.5小時未休一節，為被
      告所不爭執，並有員工休假表在卷可稽（本院調字卷第8
      頁），自應認定屬實。又就原告請求給付特休假應休未休
      之工資補償，被告當庭亦表示沒有意見一語（本院卷第30
      頁反面）。是原告依每月平均工資4萬元計算，請求被告
      應給付特休假未休工資補償1583元（40000/240*9.5=1583
      ），即屬有據，應予准許。
  (四)有關買回持股部分
    1.按當事人主張有利於己之事實者，就其事實有舉證之責任
      ，但法律別有規定或依其情形顯失公平者，不在此限，民
      事訴訟法第277條定有明文。
    2.原告主張依被告公司人事制度規章第13章第1條規定及兩
      造間協議，被告曾於原告離職時同意以原價價（即每股10
      元）購回原告所持有之被告公司22903.7股，自應給付買
      回價金22萬9037元等情。惟被告否認兩造間曾達成買回持
      股之協議，且依被告公司人事制度規章第13章第1條係規
      定：「同仁認購公司之股票，...離職時公司『得』以原
      價購回」，顯然此規定並非強制公司「須」以原價買回，
      而係賦予被告公司選擇是否買回之權利，而被告既已否認
      曾同意買回，原告復未能提出其他事證以證明兩造間確有
      達成買回協議一事，即無法為其有利之認定。從而，原告
      此部分請求，仍缺乏證據證明，無法准許。
五、綜上所述，原告依勞動基準法第16條、第17條、第38條及勞
    工退休金條例第14條之規定，得請求被告給付積欠資8萬
    7215元、資遣費34萬9800元、特休假未休薪資補償1583元，
    以上共計43萬8598元。末查，資遣費應於終止勞動契約30
    日內發給，僱主應於終止勞動契約時立即結清工資給付勞工
    ，勞動基準法施行細則第8條、第9條分別定有明文。依此規
    定，被告應於99年5月30日前給付上述資遣費，並應於99年4
    月30日結清所積欠之工資（含所積欠之薪資及特休假應休未
    休之工資補償），故原告請求自99年5月31日起計算遲延利
    息，依法即有依據。從而，本件原告請求被告給付43萬8598
    元及自99年5月31日起按年息百分之五計算之遲延利息部分
    ，為有理由，應予准許，逾此部分之請求，為無理由，應予
    駁回。又經核原告勝訴部分所命給付之金額未逾50萬元，本
    院爰依民事訴訟法第389條第1項第5款之規定依職權宣告假
    執行，並依民事訴訟法第392條第2項之規定宣告被告得預供
    擔保免為假執行。至於原告敗訴部分，其假執行之聲請已失
    所依據，應併予駁回。
六、本案事證已臻明確，兩造其餘主張陳述及所提之證據暨所提
    之攻擊防禦方法，經本院審酌後，認與本案判斷結果無影響
    ，均毋庸再予一一審酌，附此敘明。
七、據上論結，本件原告之訴為一部有理由，一部無理由，依民
    事訴訟法第79條、第389 條第1 項第5 款、第392 條第2項
    ，判決如主文。
中    華    民    國   100    年    5     月    11    日
                    勞工法庭  法  官  劉以全
以上正本係照原本作成
如對本判決上訴，須於判決送達後20日內向本院提出上訴狀。如
委任律師提起上訴者，應一併繳納上訴審裁判費。
中    華    民    國   100    年    5     月    11    日
                              書記官  蔡忠衛